【裁判字號】    96,訴,925
【裁判日期】    970116
【裁判案由】    違反毒品危害防制條例
【裁判全文】
臺灣雲林地方法院刑事判決               96年度訴字第925號
公  訴  人  臺灣雲林地方法院檢察署檢察官
被      告  甲○○
                    （現另案在臺灣雲林第二監獄執行中）
上列被告因毒品危害防制條例案件，經檢察官提起公訴（96年度
毒偵字第898 、1444、1703號），被告於準備程序進行中就被訴
事實為有罪之陳述，本院合議庭裁定進行簡式審判程序，判決如
下：
    主  文
甲○○施用第一級毒品，處有期徒刑捌月，減為有期徒刑肆月。
又施用第二級毒品，處有期徒刑肆月，減為有期徒刑貳月。又施
用第一級毒品，累犯，處有期徒刑玖月，扣案之注射針筒壹支沒
收之。又施用第二級毒品，累犯，處有期徒刑伍月。應執行有期
徒刑壹年陸月，扣案之注射針筒壹支沒收之。
    事  實
一、甲○○前因施用毒品案件，經觀察、勒戒後，認無繼續施用
    毒品傾向，於民國94年12月21日釋放出所，並由臺灣雲林地
    方法院檢察署檢察官於94年12月20日以94年度毒偵字第2102
    號為不起訴處分確定。復因詐欺案件，經本院以95年度六簡
    字第499 號判處有期徒刑3 月，經裁定減為有期徒刑1 月又
    15日；另因毒品危害防制條例案件，經本院以95年度訴字第
    789 號判處有期徒刑7 月，經減刑為有期徒刑3 月又15日，
    上開2 案經定應執行為有期徒刑4 月，於96年8 月25日縮刑
    期滿執行完畢。猶不知悔改，於上開觀察、勒戒執行完畢釋
    放後5 年內，復分別為下列施用毒品犯行：
    (一)分別基於施用第1 級毒品海洛因及第2 級毒品甲基安非他
      命（起訴書誤載為安非他命）之犯意，於96年4 月23日晚
      上8 時許，在雲林縣二崙鄉○○村○○路8 之6 號住處，
      以將海洛因摻水後置於針筒內注射血管之方式，施用第1
      級毒品海洛因1 次；及以將甲基安非他命置於玻璃球吸食
      器內燒烤後吸食其煙之方式，施用第2 級毒品甲基安非他
      命1 次。嗣於96年4 月25日上午10時42分許，因另案通緝
      為警查獲，經採尿送驗，檢出毒品嗎啡陽性及甲基安非他
      命陽性反應，而悉上情。
    (二)分別基於施用第1 級毒品海洛因及第2 級毒品甲基安非他
      命之犯意，於96年9 月9 日晚上8 時許，在雲林縣虎尾鎮
      ○○路某處路邊，以將海洛因摻水後置於針筒內注射血管
      之方式，施用第1 級毒品海洛因1 次；又以將甲基安非他
      命置於玻璃球內燒烤後吸食其煙之方式，施用第2 級毒品
      甲基安非他命1 次。嗣於96年9 月10日凌晨零時50分許，
      因竊盜案件，在雲林縣虎尾鎮○○路608 號前為警查獲，
      並扣得其所有供施用海洛因所用之注射針筒1 支，經警採
      尿送驗，檢出毒品嗎啡陽性及甲基安非他命陽性反應；於
      同日解送臺灣雲林看守所時，經監所人員採尿送驗，亦檢
      出毒品嗎啡陽性反應而悉上情。
二、案經雲林縣警察局西螺分局、虎尾分局報告及臺灣雲林看所
    守移送臺灣雲林地方法院檢察署檢察官偵查起訴。
    理  由
一、本件被告甲○○所犯係死刑、無期徒刑、最輕本刑為3 年以
    上有期徒刑以外之罪，其於準備程序就被訴事實為有罪之陳
    述，經本院裁定由受命法官獨任以簡式審判程序審理，則依
    刑事訴訟法第273 條之2 、同法第159 條第2 項之規定，不
    適用傳聞法則有關限制證據能力之相關規定，合先敘明。
二、上揭事實，業據被告甲○○坦承不諱，並有被告所有於96年
    9 月9 日施用毒品海洛因所用之注射針筒1 支扣案可佐，且
    被告於96年4 月25日、96年9 月10日2 次經警採尿送驗結果
    ，均呈嗎啡陽性反應（按海洛因係由嗎啡經化學合成而製得
    ，經注射進入人體後，因代謝分解成嗎啡，因此施打海洛因
    後，由尿液中檢驗結果為嗎啡反應）及甲基安非他命陽性反
    應；於96年9 月10日解送臺灣雲林看守所時，經監所人員採
    尿送驗結果，亦檢出毒品嗎啡陽性反應，分別有雲林縣警察
    局西螺分局查獲濫用藥物嫌犯尿液送檢真實姓名對照表及臺
    灣檢驗科技股份有限公司96年5 月9 日濫用藥物尿液檢驗報
    告、雲林縣警察局虎尾分局查獲毒品嫌犯尿液送檢真實姓名
    登記簿及臺灣檢驗科技股份有限公司96年9 月27日濫用藥物
    尿液檢驗報告、臺灣雲林第二監獄收容人尿液採集作業確認
    書、同意書、檢體採收紀錄表及詮昕科技股份有限公司96年
    9 月28日濫用藥物尿液檢驗報告各1 份在卷可稽，足認被告
    上開自白與事實相符，應可採信。又被告前因施用毒品案件
    ，經觀察、勒戒後，認無繼續施用毒品傾向，於94年12月21
    日釋放出所，並由臺灣雲林地方法院檢察署檢察官於94年12
    月20日以94年度毒偵字第2102號為不起訴處分確定等情，有
    被告前開案號不起訴處分書、臺灣高等法院被告前案紀錄表
    各1 份在卷可參。被告於觀察勒戒執行完畢釋放後，5 年內
    再犯施用毒品之事證明確，犯行堪以認定。
三、按海洛因、甲基安非他命分別為毒品危害防制條例第2 條第
    2 項第1 、2 款所明定之第1 級毒品、第2 級毒品。核被告
    甲○○事實欄一之(一)、(二)所為，均係犯毒品危害防制條例第
    10條第1 項之施用第1 級毒品罪及同條第2 項之施用第2 級
    毒品罪。其各次施用第1 、2 級毒品時，非法持有第1 級毒
    品海洛因及第2 級毒品甲基安非他命之低度行為，已為其施
    用之高度行為所吸收，均不另論罪。被告先後2 次施用第1
    級毒品及第2 級毒品犯行，犯意各別，所犯上開4 罪，應分
    論併罰。又被告有如事實欄所述之前案科刑及執行紀錄，有
    卷附臺灣高等法院被告前案紀錄表可按，被告於事實欄一之
    (二)所示施用第1 、2 級毒品犯行，均係受有期徒刑之執行完
    畢，5 年以內故意再犯有期徒刑以上之罪，該次所犯施用第
    1 、2 級毒品罪，均應依刑法第47條第1 項之規定，論以累
    犯，並各加重其刑。爰審酌被告前因施用毒品，經觀察勒戒
    之處分後猶犯同罪行、其犯罪本質上為戕害自我身心健康之
    行為，尚未嚴重破壞社會秩序或侵害他人權益，及其犯後坦
    承犯行、態度良好、教育程度為國中畢業等一切情狀，分別
    量處如主文所示之刑。又查被告事實欄一之(一)所犯施用第1
    、2 級毒品罪，犯罪時間均在96年4 月24日以前，核與中華
    民國96年罪犯減刑條例第2 條第1 項第3 款所定減刑條件相
    符，爰依同條例第7 條之規定，於裁判時，減其宣告刑2 分
    之1 。被告所犯上開罪刑，並依刑法第51條第5 款之規定，
    定其應執行之刑。扣案之注射針筒1 支，係被告所有供事實
    欄一之(二)所示施用第1 級毒品海洛因所用之物，業據其供明
    在卷，應依刑法第38條第1 項第2 款之規定沒收之。
據上論斷，應依刑事訴訟法第273 條之1 第1 項、第299 條第1
項前段，毒品危害防制條例第10條第1 項、第2 項，刑法第11條
前段、第47條第1 項、第51條第5 款、第38條第1 項第2 款，中
華民國96年罪犯減刑條例第2 條第1 項第3 款、第7 條，判決如
主文。
本案經檢察官乙○○到庭執行職務。
中    華    民    國    97    年    1     月    16    日
                  刑事第二庭    法  官  王  素  珍
以上正本證明與原本無異。
如不服本判決，應於判決收受後10日內，向本院提出上訴狀（須
附繕本）。
                                書記官  吳  伊  婷
中    華    民    國    97    年    1     月    16    日
附錄本案論罪科刑法條：
毒品危害防制條例第10條
施用第一級毒品者，處6 月以上5 年以下有期徒刑。
施用第二級毒品者，處3 年以下有期徒刑。


司法院資訊處製作；財團法人民間司法改革基金會備份。
